【裁判字號】    95,訴,463
【裁判日期】    951211
【裁判案由】    違反毒品危害防制條例
【裁判全文】
臺灣花蓮地方法院刑事判決               95年度訴字第463號
公  訴  人  臺灣花蓮地方法院檢察署檢察官
被      告  丙○○
            乙○○
上列被告因違反毒品危害防制條例案件，經檢察官提起公訴（95
年度毒偵字第553、613號及95年度偵字第4946號），被告於準備
程序中就被訴事實為有罪之陳述，經本院合議庭裁定由受命法官
獨任進行簡式審判程序，判決如下：
    主  文
丙○○施用第一級毒品，累犯，處有期徒刑壹年。扣案之注射針
筒壹支沒收。
乙○○施用第一級毒品，處有期徒刑捌月；又幫助施用第一級毒
品，處有期徒刑伍月；應執行有期徒刑壹年。
    事  實
一、丙○○前因違反麻醉藥品管理條例，經撤銷假釋後執行殘刑
    2年5月24日，於民國94年11月20日縮刑期滿執行完畢。又於
    91年間，因犯施用毒品案件，經送觀察、勒戒及強制戒治，
    嗣於92年12月24日強制戒治完畢。詎仍不知悔改，於95年 9
    月12日因涉犯竊盜案件，經警逮捕拘留在花蓮市○○路 ○段
    840 號花蓮縣警察局花蓮分局自強派出所內，於同年月13日
    上午10時20分許，因毒癮發作，即以其行動電話0000000000
    號聯絡乙○○所用之0000000000號行動電話，請乙○○攜帶
    注射針筒至自強派出所供其施用海洛因，乙○○即基於幫助
    施用第一級毒品海洛因之犯意，於同日中午12時30分許，將
    注射針筒帶至自強派出所交付丙○○後，由丙○○在該注射
    針筒放入其先前即藏放於行動電話內之海洛因摻水施打，經
    警當場查獲，並扣得乙○○已交付而屬丙○○所有之注射針
    筒1支。
二、乙○○前因施用毒品案件，經送觀察、勒戒及強制戒治，並
    由檢察官以91年度毒偵字第 211號提起公訴，經臺灣花蓮地
    方法院以91年度訴字第 249號判決應執行有期徒刑1年5月確
    定，另於92年 6月16日強制戒治完畢。詎仍不知悔改，於前
    次強制戒治期滿後 5年內，復基於施用海洛因之犯意，於95
    年9月12日晚上10時許，在花蓮縣吉安鄉○○路○段276號住
    處，施用海洛因 1次，嗣於同年月13日幫助施用海洛因經警
    查獲驗尿，測得其尿液呈嗎啡陽性反應，因而查得上情。
三、案經花蓮縣警察局花蓮分局報請台灣花蓮地方法院檢察署檢
    察官偵查起訴。
    理  由
一、上開犯罪事實，業據被告丙○○迭於警詢、偵查中及本院審
    理時，以及被告乙○○於偵、審時均坦承不諱，復有慈濟大
    學濫用藥物檢驗中心檢驗總表、法務部調查局鑑定書、0000
    000000號行動電話通聯紀錄各1份附卷及注射針筒1支扣案可
    資佐證，足認被告等自白應與事實相符。再被告 2人有事實
    欄所示之施用毒品前科，亦有臺灣高等法院被告前案紀錄表
    1份在卷可參，是被告等於上開強制戒治執行完畢後，5年內
    再犯本件之罪，事證明確，應予依法論科。
二、按海洛因係毒品危害防制條例第2條第2項第 1款所稱之第一
    級毒品，是核被告 2人各自施用海洛因之行為，均係犯上開
    條例第10條第 1項之施用第一級毒品罪。再被告乙○○基於
    幫助被告丙○○施用海洛因之犯意而攜帶注射針筒前往自強
    派出所交付被告丙○○之行為，另犯刑法第30條第 1項、毒
    品危害防制條例第10條第 1項之幫助施用第一級毒品罪；又
    其所犯幫助施用毒品罪名，應按正犯之刑減輕之。被告乙○
    ○所犯上開 2罪，犯意各別，行為互異，應予分論併罰。另
    被告丙○○前因違反麻醉藥品管理條例，經撤銷假釋後執行
    殘刑2年5月24日，於94年11月20日縮刑期滿執行完畢，此有
    臺灣高等法院被告前案紀錄表1份附卷可稽，其於5年以內故
    意再犯本件有期徒刑以上之罪，為累犯，應依刑法第47條第
    1項之規定加重其刑。爰審酌被告2人前有多次施用毒品及其
    他不法前科，先後歷經觀察、勒戒及強制戒治等戒毒之療程
    ，並業由法院多次判處罪刑，竟未能戒除毒品之誘惑，一再
    重蹈覆轍，不改施用毒品之惡習，戕害身心甚鉅，惟其等事
    發後均已坦承犯行，犯後態度尚稱良好，並衡諸其等生活狀
    況、施用毒品及幫助施用毒品之時間、次數、手段、動機等
    一切情狀，各量處如主文所示之刑，並就被告乙○○部分定
    其應執行之刑，以示懲儆。
三、扣案之注射針筒 1支，係由被告乙○○所交付而為被告丙○
    ○所有用以施用毒品海洛因之工具，係供犯罪所用之物，業
    經其等 2人供承在卷，應依刑法第38條第1項第2款規定，併
    予宣告沒收。至扣案之現金新台幣 1,000元，未有證據證明
    係購買對價，爰不予沒收，併此敘明。
據上論斷，應依刑事訴訟法第273條之1第1項、第299條第 1項前
段，毒品危害防制條例第10條第 1項，刑法第11條前段、第30條
第1項、第2項、第47條第1項、第51條第5款、第38條第1項第2款
，判決如主文。
本案經檢察官甲○○到庭執行職務。
中    華    民    國    95    年    12    月    11    日
                        臺灣花蓮地方法院刑事第一庭
                            法    官    張  健  河
上列正本證明與原本無異。
如對本判決不服，應於送達後10日內，向本院提出上訴狀。（應
抄附繕本）
                             書記官
中    華    民    國    95    年    12    月    11    日
附錄本判決論罪之法律條文：
毒品危害防制條例第10條第1項
施用第一級毒品者，處六月以上五年以下有期徒刑。


司法院資訊處製作；財團法人民間司法改革基金會備份。
